Muhammad Rizky Yusril Arasyhi

<u>muhammadrizkyyusrilarasyhi00@gmail.com</u> | +6281314073618 | linkedin.com/in/muhammad-rizky-yusril-arasyhi-6874422b3 Sukabumi, Indonesia

PROFIL

Mahasiswa aktif semester 6 Program Studi S1 Sistem Informasi Universitas Nusa Putra Sukabumi Angkatan tahun 2021. Memiliki pengalaman dalam project dosen seperti pengembangan website dan game basic. Aktif dalam kepanitiaan Organisasi, senang belajar hal baru dan mempunyai kemampuankomunikasi yang baik. Memiliki ketertarikan untuk berkarir dalam bidang IT dan digital seperti Web Developer, IT Suport, UI/UX Design, dan Project Manager.

PENDIDIKAN

UNIVERSITAS NUSA PUTRA – Jawa Barat, Indonesia

2021 - sekarang

Program Studi Sistem Informasi

- IPK: 3.51 / 4.00
- Mata Kuliah Relevan: Dasar Pemrograman, Algrituma dan Struktur Data, Pengantar Aplikasi Komputer, Pemorgraman Beriorentasi Objek, Sistem Operasi, Interaksi Manusia dan Komputer, Analisis dan Perancangan Sistem, Arsitektur dan Organisasi Komputer, Proyek Perangkat Lunak

PENGALAMAN KERJA

Pt Anugrah Kreasi Digital - Internship

Februari 2024 - Juni 2024

FrontEnd Dev

- Pengembangan Website menggunakan React Js dan Tailwind
- Pengembangan Website di Wordpress dengan tema mangkoding
- Menggunakan library yang popular untuk memudahkan pengembangan website
- Kolaborasi menggunakan github

PENGALAMAN PROJECT

Website Development

2021 – Sekarang

- Tugas kuliah membangun Website Rumah Sakit untuk melakukan reservasi anatara pasien dengan dokter, memanfaatkan HTML, CSS, JavaScript, dan PHP Serta menggunakan framework seperti Bootstrap.
- Memabangun pengembangan website Himpunan Mahasiswa Sistem Informasi selama 3 bulan, memanfaatkan HTML, CSS, JavaScript, dan PHP Serta menggunakan framework seperti Bootstrap, Job desk sebagai front-end.
- Membangun website toko kopi sebagai sarana melatih softskill, website ini dibangun agara pembeli dapat melihat landing page dari sebuah toko kopi yang ingin dikunjungi, memanfaatkan HTML, CSS, JavaScript.
- Membangun website landing page sederhana sebagai sarana melatih softskill dalam menggunakan framework React Js.
- Membangun website e-commerce dibagian front-end saja, di gunakan sebagai template untuk dijual oleh Pt Anugrah Kreasi Digital, memanfaatkan HTML, CSS, JavaScript dengan framework Tailwind dan React Js.
- Kolaborasi membangun sebuah personal website untuk owner Pt Anugrah Kreasi Digita, memanfaatkan HTML,
 CSS, JavaScript dengan framework Tailwind dan React Js.
- Membangun website landing page untuk Perusahan Homelens yang bergerak dibidang Photoshoot, memanfaatkan HTML, CSS, JavaScript dengan framework Tailwind dan React Js.
- Membuat template website di Wordpress untuk dijual oleh Pt Anugrah Kreasi Digital, memanfaatkan HTML, CSS, JavaScript, PHP dengan framework Tailwind.

Game Development

2021 – 2022

Membangun sebuah game menggunakan software RPGMaker MZ sebagai sarana melatih softskill.
 Game ini saya buat dikarenakan sebagai salah satu hobi dan untuk menyelasaikan tugas dari mata kuliah pemograman berbasis objek.

Perancangan Sistem Informasi

2022

- Visualisasi rancangan sistem informasi Telkom menggunakan drawio.
- Merancang menggunakan use case diagram, activity diagram, class diagram.
- Mengkoordinasi tim untuk membuat visualisasi rancangan SI, memastikan fokus dankejelasan dalam mencerminkan desain yang telah dibuat

PENGALAMAN ORGANISASI DAN KEPANITIAAN

KOORDINATOR HUMAS KULIAH KERJA NYATA (KKN) DESA CILEUNGSING, SUKABUMI Agustus 2023 – September 2023

• Menjadi koordinator humas bagi 4 mahasiswa dan mahasiswi dari 3 jurusan berbedadalam

- melakukanpengabdian pada masyarakat selama 1 bulan.
- Mengembangkan perilaku anggota agar dapat berbaur dengan masyarakat dan menjadi sumber informasi bagi kelompok, serta menjadi perantara dari pihak mahasiswa dan mahasiswa kepada pihak masyarakat.

KOORDINATOR DIVISI KONSUMSI ACARA SEMINAR & TALK SHOW TECHNOPRENEUR Mentor

Juni 2023

• Menjadi koordinator divisi konsumsi bagi 6 mahasiswa dan mahasiswi selama 1 hari kegiatan.

HIMPUNAN MAHASISWA SISTEM INFORMASI (HMSI) - Universitas Nusa Putra Sukabumi

Oktober 2022

• Membuat 1 program Pengembangan Sumber Daya Mahasiswa diantaran ya pelatihan UI/UX selama 1 hari bekerja sama dengan perusahaan Orely, dan membangun rancangan website yang dapat menampung data data anggota mahasiswa dan mahasiswi Himpunan Mahasiswa Sistem Informasi.

SERTIFIKASI

- Mini Course Python (2021) Haltev
- Bootcamp Database (2023) GTTC
- Bootcamp Artificial Intelligence (2024) GTTC
- Fundamental SQL Using SELECT Statement (2022) DQLab
- Fundamental Python (2022) DQLab
- Cakap Digital (2021) Kominfo

KETERAMPILAN

- Hard Skill:
 - HTML5
 - CSS3 (Bootstrap, Tailwind)
 - Javascript (React Js)
 - SQL
 - Python
 - Microsoft Office
 - Bahasa (Inggris & Indonesia)

Soft Skill:

- Mampu berkomunikasi dengan baik
- kerja sama tim
- Jujur